【裁判字號】    90,上易,2280
【裁判日期】    900724
【裁判案由】    毒品危害防制條例
【裁判全文】
台灣高等法院刑事判決                            九十年度上易字第二二八０號
    上  訴  人
    即  被  告  甲○○
右列上訴人，因違反毒品危害防制條例案件，不服台灣基隆地方法院八十九年度易字
第六四三號，中華民國九十年三月三十日第一審判決（台灣基隆地方法院檢察署檢察
官聲請簡易判決處刑案號：八十九年度毒偵字第二０五八號，經原審簡易庭認為不宜
依簡易程序處理，移由刑事庭改依通常程序審理）提起上訴，本院判決如左：
    主  文
上訴駁回。
    事  實
一、甲○○前曾於民國八十五年三月間及十月間因違反麻醉藥品管理條例案件，經原
    審分別判處有期徒刑八月、六月確定，兩案於八十六年九月五日縮刑期滿執行完
    畢。甲○○復於八十七年間因施用第二級毒品案件，經原審先後二次分別以八十
    七年度易字第三三七號、八十七年度毒聲字第二八七號裁定送觀察、勒戒後，認
    無繼續施用毒品傾向，經原審及台灣基隆地方法院檢察署檢察官分別以八十七年
    度易字第三三七號為免刑判決及以八十七年度偵字第三七七四號不起訴處分確定
    。又於八十八年三月間，因施用第二級毒品案件，經原審以八十八年度毒聲字第
    六五二號裁定送戒治處所施以強制戒治，並經原審以八十八年度易字第一七九號
    判處有期徒刑五月確定。詎甲○○猶不知悔改，再於八十九年八月十六日十一時
    十分前之九十六小時內，在不詳地點施用第二級毒品安非他命，為警於八十九年
    八月十六日十一時十分許，在其基隆市○○區○○街三三二巷二二號住處，經採
    集其尿液送基隆市衛生局檢驗，結果呈安非他命陽性反應而查獲。
二、案經基隆市警察局移送台灣基隆地方法院檢察署檢察官偵查而聲請簡易判決處刑
    ，原審認為不宜而改依通常程序審理。
        理  由
一、訊據上訴人即被告甲○○對於上開犯行坦承不諱，且被告為警所採集之尿液經送
    基隆市衛生局以酵素免疫分析法、薄層層析法檢驗，結果呈安非他命陽性反應，
    經原審再將被告尿液送法務部調查局檢驗，並以氣相層析質譜儀法確認結果，確
    呈安非他命類陽性反應，有基隆市衛生局檢驗成績書、法務部調查局檢驗通知書
    附卷可稽，顯見被告於原審否認有施用第二級毒品，並辯稱伊係吸到二手煙以致
    其為警所採集之尿液經檢驗呈安非他命陽性反應，為圖卸刑責之詞，不足採信。
    又被告於八十七年間因施用第二級毒品案件，經原審先後二次分別以八十七年度
    易字第三三七號、八十七年度毒聲字第二八七號裁定送觀察、勒戒後，認無繼續
    施用毒品傾向，經原審及台灣基隆地方法院檢察署檢察官分別以八十七年度易字
    第三三七號為免刑判決及以八十七年度偵字第三七七四號不起訴處分確定。又於
    八十八年三月間，因施用第二級毒品案件，經原審以八十八年度毒聲字第六五二
    號裁定送戒治處所施以強制戒治，並經原審以八十八年度易字第一七九號判處有
    期徒刑五月確定等情，有本院被告全國前案紀錄表一紙在卷可稽，本件事證明確
    ，被告犯行洵堪認定，應依法論科。
二、查安非他命係毒品危害防制條例所定之第二級毒品，此為該條例第二條第二項第
    二款所明定。又犯毒品危害防制條例第十條施用毒品之罪者，檢察官應先將被告
    送勒戒處所觀察、勒戒，經觀察、勒戒後，無繼續施用毒品傾向者，應由檢察官
    為不起訴處分，有繼續施用毒品之傾向者，由檢察官聲請法院裁定令入戒治處所
    施以強制戒治；依前開規定為不起訴處分後，五年內再犯施用毒品之罪，經觀察
    、勒戒後，認有繼續施用毒品之傾向或三犯以上者，不適用前開規定，但應由檢
    察官聲請法院裁定令入戒治處所施以強制戒治，毒品危害防制條例第二十條第一
    、二、三項定有明文。被告於八十七年間因施用第二級毒品案件，經原審先後二
    次分別以八十七年度易字第三三七號、八十七年度毒聲字第二八七號裁定送觀察
    、勒戒後，認無繼續施用毒品傾向，經原審及台灣基隆地方法院檢察署檢察官分
    別以八十七年度易字第三三七號為免刑判決及以八十七年度偵字第三七七四號不
    起訴處分確定。又於八十八年三月間，因施用第二級毒品案件，經原審以八十八
    年度毒聲字第六五二號裁定送戒治處所施以強制戒治，並經原審以八十八年度易
    字第一七九號判處有期徒刑五月確定等情，既如前述，被告係屬三犯以上，依毒
    品危害防制條例第二十條第三項規定，自應依法處罰，核被告所為，係犯毒品危
    害防制條例第十條第二項之施用第二級毒品罪。其持有第二級毒品安非他命之低
    度行為，應為施用第二級毒品之高度行為所吸收，不另論罪。又被告前於八十五
    年三月間及十月間因違反麻醉藥品管理條例案件，經原審分別判處有期徒刑八月
    、六月確定，兩案於八十六年九月五日縮刑期滿執行完畢，有本院被告全國前案
    紀錄表在卷可稽，其於五年以內再犯本件有期徒刑以上之罪，為累犯，應依刑法
    第四十七條規定，加重其刑。
三、原審本同上之見解，適用毒品危害防制條例第十條第二項、第二十條第三項、刑
    法第十一條前段、第四十七條，爰審酌被告以前有多次施用第二級毒品安非他命
    前科，品行非佳，且其犯罪後於原審飾詞狡卸及其犯罪之動機、目的、手段等一
    切情狀，量處有期徒刑十月，認事用法均無不合，量刑亦無不當，被告上訴意旨
    以請求從輕量刑，判處易科罰金為由，指摘原判決不當為無理由，應予駁回。
據上論斷，應依刑事訴訟法第三百六十八條，判決如主文。
本案經檢察官覃正祥到庭執行職務。
中    華    民    國      九十      年      七      月      二十四      日
                                    臺灣高等法院刑事第二庭
                                          審判長法  官  蔡  長  溪
                                                法  官  林  俊  益
                                                法  官  楊  貴  志
右正本證明與原本無異。
不得上訴。
                                                書記官沈  秀  容
中    華    民    國      九十      年      七      月      二十四      日


司法院資訊處製作；財團法人民間司法改革基金會備份。
